臺灣士林地方法院刑事判決　　　　　　　　　　　　九十二年度交易字第二三七號
　　聲　請　人　臺灣士林地方法院檢察署檢察官
　　被　　　告　乙○○
　　選任辯護人　魏錦芳律師
右列被告因業務過失傷害案件，經檢察官聲請簡易判決處刑（九十二年度調偵字第四
五四號），本院認不宜以簡易判決處刑，改依通常程序審判，本院判決如：
    主  文
乙○○從事業務之人，因業務上之過失傷害人，處有期徒刑伍月，如易科罰金以參佰
元折算壹日。
    事  實
一、乙○○係喜事達股份有限公司（以下簡稱喜事達公司）倉儲及運送人員，負責倉
    庫貨物之管理及運送，係從事駕駛業務之人。其於民國九十一年十二月十一日十
    八時許，駕駛公司所有車號二Ａ─四九五三號自小貨車載送貨物予客戶後，沿臺
    北市○○區○○路南往北方向行駛，於行經臺北市內湖區○○○路○段、舊宗路
    口時，原應遵守燈光號誌之指示，且按當時狀況天候晴、視距良好無障礙物、行
    車管制號誌正常，並無不能注意之情形，竟無視其行車車道之行車管制號誌係紅
    燈而貿然闖越，致與當時由甲○○所駕駛，搭載乘客戊○○，沿臺北市○○○路
    東往西方向，疏未注意車前狀況，隨時採取必要安全措施，適亦行經前開路口之
    車號Ｂ九─０七二號營業小客車發生擦撞，造成甲○○受有頸部扭傷、戊○○受
    有胸廓肌膜炎等傷害，嗣經員警據報前往處理，乙○○當場自承為肇事者而接受
    裁判。
二、案經甲○○、戊○○訴由臺北市政府警察局內湖分局報告臺灣士林地方法院檢察
    署檢察官聲請簡易判決處刑。
    理  由
一、訊據被告乙○○矢口否認有何業務過失傷害犯行，辯稱：當時伊所行駛車道之行
    車管制號誌係綠燈，伊並未闖紅燈，只因該十字路口長約八十公尺，伊車行經一
    半距離時燈號由黃燈轉為紅燈，但十字路口無汽車停止線，所以必須急速通過，
    不料距離對面舊宗路燈號約二十公尺路與告訴人甲○○所駕之車發生車禍云云。
二、經查被告乙○○於前開時、地闖越紅燈而與告訴人甲○○所駕駛之前開營業小客
    車發生擦撞，造成告訴人甲○○、戊○○受有上揭傷害等情，業據告訴人二人指
    訴綦詳，復經證人即當時在場指揮交通之員警丙○○、替代役男己○○結證屬實
    ，證人丙○○證稱：「我當時站在新明路與南京東路南邊指揮，當時新明路二九
    八巷剛變紅燈，看到路口有一自小貨車從我面前快速經過，因速度很快我不敢攔
    停，我轉頭去看南京東路東往西方向車流已慢慢行駛出來，就看到從該路段出來
    之車輛與新明路二九八巷出來之自小客車發生車禍。」、「（當時交通燈誌從綠
    燈變紅燈有無先變成黃燈？）有，當時該車從很遠的地方衝過來時是黃燈，但經
    過面前已是紅燈，但他仍然闖越紅燈。」。證人己○○證稱：「（有無看到肇事
    發生？）有，當時我是看到一輛車自新明路往舊宗路方向闖越紅燈行駛過來，在
    他未行駛通過時，我已指揮南京東路東往西方向車輛行駛，這方向綠燈的車輛已
    經緩慢開始行駛，但被告該車自新明路往舊宗路快速衝過來，我想要阻止新明路
    往舊宗路之被告車輛已經來不及了。」、「（當時燈號是綠燈變紅燈間，有無先
    變成黃燈？）有，約隔三秒。」、「我指揮舊宗路往新明路方向車輛停止後，確
    認停止後再指揮台北市內湖區○○○路東往西方向車輛行駛，之後才發現在我左
    後方之被告車輛疾速經過。」、「（計程車是否是你指揮他通過？）是，因當時
    計程車所在之路口是綠燈，從我後面衝過來的車子路口是紅燈。」等語。至於被
    告所舉同車之證人丁○○雖證稱：「（被告車子過新明路口是否有看到燈號？）
    我們車子當時是排最後一輛，過新明路路口時，我在遠方約二、三輛車距離時有
    看到路口燈號是綠燈，但在通過路口時我沒有再看燈號。」等語，是其既無法證
    明被告之車通過新明路口之停止線時之燈號為何，其證言自無法作為被告有利之
    證據，並此敘明。再查經本院於九十三年二月六日親自履勘該肇事路口，該路口
    業經拓寬過，該南京東路之路口之距離（即自新明路口之停止線至舊宗路口之燈
    號）拓寬後之距離為四十公尺，案發時未拓寬之距離依現場圖之比例換算，約為
    二十六公尺，有勘驗筆錄在卷可按，倘依被告自稱當時其車速約四、五十公里換
    算，當黃燈變紅燈之三秒鐘，車行可達三十三點三公尺至四十一點六公尺之距離
    ，由此可知縱使案發時被告之車經過新明路口停止線時剛轉為黃燈，被告雖搶黃
    燈通行亦當可安然通過該路口，然實情卻不然，足徵被告之車經過新明路口停止
    線時確實是闖紅燈無疑，此外復有道路交通事故調查報告表、交通事故談話紀錄
    表、現場照片六幀、交通事故分析研判表在卷可稽，並經臺北市車輛行車事故鑑
    定委員會鑑定無訛，有該委員會會九十二年四月一日北鑑審字第０九二三００五
    八二００號函附鑑定意見書、三軍總醫院附設民眾診療服務處出具內載告訴人甲○○、戊○○受有上揭傷情之診斷證明書二份在卷可參，被告乙○○所辯未闖紅
    燈云云，顯屬卸責之詞，不足採信。按汽車行駛時駕駛人應遵守燈光號誌之指示
    ，道路交通安全規則第九十條定有明文，被告駕車自應注意上述道路交通安全規
    定，且依當時之天候、視線、路況，又無不能注意之情形，竟疏不注意為之因而
    肇事，並致告訴人甲○○受有頸部扭傷、戊○○受有胸廓肌膜炎等傷害，被告顯
    有過失，且為肇事之主因；至於告訴人甲○○於交岔路口雖依指揮交通之替代役
    男己○○之指示及綠燈號誌前行，然疏未注意車前狀況，隨時採取必要之安全措
    施，其見被告之車闖紅燈疾駛而來，未緊急煞停，致發生碰撞，顯亦有輕微之與
    有過失；被告乙○○之過失駕駛行為，與告訴人之受傷間，具有相當因果關係，
    本件事證明確，被告犯行洵堪認定，應依法論科。
三、被告乙○○係喜事達公司之職員，負責倉庫貨物之管理及運送，係從事駕駛業務
    之人，因業務上之過失傷害人，核犯刑法第二百八十四條第二項業務過失傷害罪
    ，被告以一過失行為致告訴人甲○○、戊○○各受有身體之傷害，為一行為觸犯
    數罪名，為想像競合犯，應從一重以一業務過失傷害罪論處；被告於事故發生後
    ，留置現場向處理員警表明肇事，並經受調查，有警員製是否自首報告書一份在
    卷足憑，為對於未發覺之犯罪自首而受裁判，應依刑法第六十二條前段之規定，
    減輕其刑。審酌被告犯罪之動機、目的、手段，犯罪時所受之刺激及其品性、生
    活狀況、智識程度、犯罪所生之損害，及犯罪後猶飾詞狡辯，顯無悔意，且均未
    與告訴人達成民事和解，賠償告訴人之損害，為告訴人深不諒解等一切情狀，爰
    量處如主文所示之刑，併諭知易科罰金之折算標準。
據上論斷，應依刑事訴訟法第四百五十二條、第二百九十九條第一項前段、刑法第二
百八十四條第二項、第五十五條、第六十二條前段、第四十一條第一項，罰金罰鍰提
高標準條例第一條前段、第二條，判決如主文。
本案經檢察官林聰良到庭執行職務。
中      華      民      國      九十三      年    三    月    二十五    日
                                    臺灣士林地方法院刑事第一庭
                                        審判長法  官  林  清  吉
                                              法  官  許  辰  舟
                                              法  官  張  國  棟
右正本證明與原本無異。
如不服本判決，應於判決送達後十日內，向本院提出上訴狀。
                                              書記官  楊  樠  株
中      華      民國      九十三      年    三    月    二十五    日
本案論罪科刑法條全文：
刑法第二百八十四條第二項
  從事業務之人，因業務上之過失傷害人者，處一年以下有期徒刑、拘役或一千元以
  下罰金，致重傷者，處三年以下有期徒刑、拘役或二千元以下罰金。
